臺灣板橋地方法院民事裁定　　　　　　　100年度聲字第254號
聲　請　人　郭政峰
相　對　人　新光行銷股份有限公司
法定代理人　李明新
上列當事人間聲請停止執行事件，本院裁定如下：
    主  文
聲請駁回。
    理  由
一、按強制執行程序開始後，除法律另有規定外，不停止執行；
    有回復原狀之聲請，或提起再審或異議之訴，或對於和解為
    繼續審判之請求，或提起宣告調解無效之訴、撤銷調解之訴
    ，或對於許可強制執行之裁定提起抗告時，法院因必要情形
    或依聲請定相當並確實之擔保，得為停止強制執行之裁定。
    強制執行法第18條定有明文。次按發票人主張本票係偽造、
    變造者，於本票准許強制執行裁定送達後20日內，得對執票
    人向為裁定之法院提起確認之訴；發票人證明已依前項規定
    提起訴訟時，執行法院應停止強制執行，但得依執票人聲請
    ，許其提供相當擔保，繼續強制執行，亦得依發票人聲請，
    許其提供相當擔保，停止強制執行；發票人主張本票債權不
    存在而提起確認之訴不合於第1 項之規定者，法院依發票人
    聲請，得許其提供相當並確實之擔保，停止強制執行，非訟
    事件法第195 條亦定有明文。再按法院就更生或清算之聲請
    為裁定前，得因利害關係人之聲請或依職權，以裁定為對於
    債務人財產強制執行程序之停止，消費者債務清理條例第19
    條第1 項第3 款定有明文。是以，強制執行程序開始後，原
    則上並不停止執行，除非執行債務人有提出前揭強制執行法
    第18條、非訟事件法第195 條或消費者債務清理條例第19條
    第1 項第3 款所規定之聲請、訴訟、請求或抗告時，法院斟
    酌必要之情形，並定相當及確實之擔保，得為停止強制執行
    之裁定，以保障執行程序不受干擾順利進行之目的。
二、本件聲請意旨略以：聲請人已於民國100 年3 月22日與金融
    機構債權人協商成立債務清償方案，並已於100 年4 月10日
    為首期繳款日，繳款結束日為112 年9 月10日，依消費者債
    務清理條例第151 條之1 規定，債務經金融機構出售予資產
    管理公司，如債務人已依該規定提出協商並成立者，資產管
    理公司應依該協商條件辦理，爰聲請准予裁定停止鈞院100
    年度司執字第114213號清償債務事件強制執行程序等語。
三、查本件相對人係以臺灣高雄地方法院100年度司執春字第132
    245號債權憑證為執行名義，聲請對債務人即聲請人之薪資
    為強制執行，經本院以100年度司執字第114213號受理，並
    以100年11月23日板院清100司執正字第114213號執行命令扣
    押聲請人於第三人阿囉哈客運股份有限公司之薪資等情，業
    經本院調閱前述民事執行案卷查核屬實。又聲請人並未對相
    對人提起前揭強制執行法第18條、非訟事件法第195條或消
    費者債務清理條例第19條第1項第3款所規定之聲請、訴訟、
    請求或抗告之情，亦有本院民事紀錄科查詢表在卷可稽。再
    者，縱使相對人依消費者債務清理條例第151條之1之規定，
    應比照臺灣臺北地方法院100年度司消債核字第3060號裁定
    所認可之協商條件辦理，亦僅屬聲請人得提起債務人異議之
    訴之事由，惟本件聲請人既尚未提出前述債務人異議之訴，
    自無得據以停止強制執行之法定事由，是聲請人之上開聲請
    ，於法尚有未合，應予駁回。
四、依強制執行法第30條之1 ，民事訴訟法第95條、第78條，裁
    定如主文。
中    華    民    國    100   年    12    月    9     日
                  民事第三庭    法  官  邱靜琪
以上正本係照原本作成
如對本裁定抗告，應於收受裁定正本送達後10日內向本院提出抗
告狀，並繳納抗告裁判費新台幣1,000 元整。
中    華    民    國    100   年    12    月    9     日
                                書記官  鄭美莉